---
title: "Algoritma FP-Growht dengan R"
date: "`r Sys.Date()`"
author: Ayu Safitri-Institut Teknologi Statistika dan Bisnis Muhammadiyah
output:
  rmdformats::readthedown:
    self_contained: true
    thumbnails: true
    lightbox: true
    gallery: false
    highlight: tango
bibliography: references.bib
---
# Pengertian Algoritma Fp-Growht

FP-Growth adalah salah satu alternatif algoritma yang dapat digunakan untuk menentukan himpunan data yang paling sering muncul (frequent itemset) dalam sebuah kumpulan data (Indah Mulia Sari : 2013).

FP-Growth adalah algoritma pencarian frequent item sets yang didapat dari FP-tree dengan menjelajahi tree dari bawah menuju ke atas (Tan, Steinbach, & Kumar, 2004).

FP-growth adalah salah satu alternatif algoritma yang dapat digunakan untuk menentukan himpunan data yang paling sering muncul (frequent itemset) dalam sebuah kumpulan data. FP-growth menggunakan pendekatan yang berbeda dari paradigma yang digunakan pada algoritma Apriori (Sensuse, 2012).

## Tujuan
Tujuan dari algoritma FP-Growth adalah sama dengan Apriori yaitu mencari Association Rules (hubungan antar item di dalam sebuah dataset yang telah ditentukan)

### Kelebihan Fp-Growht
FP-Growth merupakan algoritma yang lebih baik dibandingkan dengan algoritma apriori dikarenakan algoritma apriori yang memakan waktu saat menentukan kandidat itemset dan membaca database yang berulang-ulang, sedangkan FP-Growth hanya membaca database satu kali saat pembuatan FP-Tree dan menggunakan kandidat itemset dalam proses pembentukan frequent pattern.

#### Tahapan
1. Siapkan Dataset
2. Pengurutan berdasarkan nilai frekuensi kemunculan item yang terbesar
3. Membentuk FP-tree 
4. Membentuk Conditional Pattern Base
5. Membentuk Conditional FP-tree
6. Membentuk Frequent Pattern Generated
7. Mencari frequency 2 Itemset
8. Mencari Support 2 Itemset
9. Mencari Confidance 2 Itemset

##### Dataset
Dataset yang digunaka adalah dataset online Retail.

# Library
```{r}
library(tidyverse) # helpful in Data Cleaning and Manipulation
library(arules) # Mining Association Rules and Frequent Itemsets
library(arulesViz) # Visualizing Association Rules and Frequent Itemsets 
library(gridExtra) #  low-level functions to create graphical objects 
library(ggthemes) # For cool themes like fivethirtyEight
library(dplyr) # Data Manipulation
library(readxl)# Read Excel Files in R
library(plyr)# Tools for Splitting, Applying and Combining Data
library(ggplot2) # Create graphics and charts
library(knitr) # Dynamic Report generation in R
library(lubridate) # Easier to work with dates and times.
library(kableExtra) # construct complex tables and customize styles
library(RColorBrewer) # Color schemes for plotting
```

## Data Preparation
```{r}
#read excel into R dataframe
library(readxl)
Online_Retail <- read_excel("D:/Data Mining/online Retail.xlsx")
```

```{r}
## Observations: 406,829
## Variables: 8
## $ InvoiceNo   <chr> "536365", "536365", "536365", "536365", "536365", ...
## $ StockCode   <chr> "85123A", "71053", "84406B", "84029G", "84029E", "...
## $ Description <chr> "WHITE HANGING HEART T-LIGHT HOLDER", "WHITE METAL...
## $ Quantity    <dbl> 6, 6, 8, 6, 6, 2, 6, 6, 6, 32, 6, 6, 8, 6, 6, 3, 2...
## $ InvoiceDate <dttm> 2010-12-01 08:26:00, 2010-12-01 08:26:00, 2010-12...
## $ UnitPrice   <dbl> 2.55, 3.39, 2.75, 3.39, 3.39, 7.65, 4.25, 1.85, 1....
## $ CustomerID  <dbl> 17850, 17850, 17850, 17850, 17850, 17850, 17850, 1...
## $ Country     <chr> "United Kingdom", "United Kingdom", "United Kingdo...
```

### Informasi Atribut
nvoiceNo: Nomor invoice,berskala Nominal, nomor transaksi unik 6 digit. 'c'- pembatalan.

StockCode: Kode produk (item),skala Nominal, Nomor produk berbeda 5 digit.

Keterangan : Keterangan tentang Nama Produk,skala Nominal.

Kuantitas: Kuantitas setiap produk (item) per transaksi,skala Numerik.

Tanggal Faktur: Tanggal dan waktu Faktur, berskala Numerik

Harga Satuan: Harga satuan,berskala Numerik, Harga produk per unit dalam pound sterling jangan disamakan dengan Dolar.

IDPelanggan: Nomor Pelanggan,berskala Nominal, nomor integral 5 digit yang ditetapkan secara unik untuk setiap pelanggan.

Negara: Nama negara,berskala Nominal, nama negara tempat tinggal masing-masing pelanggan

#### Cleaning Data


